臺灣桃園地方法院民事裁定
111年度重訴字第438號
原      告  翰成數位科技股份有限公司

法定代理人  陳昭榮  
訴訟代理人  劉允正律師
            朱庭儀律師
被      告  美福倉儲股份有限公司

法定代理人  李森波  


訴訟代理人  謝進益律師
上列當事人間請求損害賠償等事件，本院裁定如下：
    主  文
本件移送臺灣臺北地方法院。
    理  由
一、按當事人就一定法律關係而生之訴訟，得以文書合意定第一
    審管轄法院；又訴訟之全部或一部，法院認為無管轄權者，
    依原告聲請或依職權以裁定移送於其管轄法院；民事訴訟法
    第24條、第28條第1項分別定有明文。次按前揭法條關於合
    意管轄之規定，除專屬管轄外，得排斥其他審判籍而優先適
    用（最高法院99年度台抗字第110號裁定意旨參照）。
二、經查：
　㈠兩造簽立美福倉儲股份有限公司物流服務合約書，合約期間
    自民國109年8月1日起至110年7月31日止，約定由被告替原
    告所存之貨品提供倉儲、理貨、流通加工、運輸及配送等服
    務，該合約書第13點約定「本合約之準據法為中華民國法律
    ，如因本合約爭議而涉訟，雙方同意以台北地方法院為第一
    審管轄法院」，兩造復簽立倉儲物流報價單，該報價單之期
    間則自110年8月1日止至111年7月31日止，有上開合約書、
    報價單在卷可佐（本院卷第339-349頁）。嗣於111年3月10
    日，因被告位於桃園市○○區○○路○段000號之廠區發生火災，
    原告寄託於該廠區之熱銷高單價商品全損，原告遂基於民法
    倉庫、寄託等債之關係及侵權行為之規定，請求被告最低金
    額賠償新臺幣11,747,394元。
　㈡而查，依兩造上開簽立之物流服務合約書第13點約定，足悉
    兩造間就上揭契約所生債權債務法律關係而生之訴訟，業已
    合意定第一審管轄法院，又依原告起訴之事實，其中亦主張
    依民法倉庫、寄託等債之關係，向原告請求損害賠償，是原
    告自須受原契約合意管轄約定之拘束，被告亦以兩造間有合
    意管轄之約定，具狀聲請本件移送臺灣臺北地方法院，有民
    事聲請狀附卷可稽（本院卷第335-336頁），本件自應由臺
    灣臺北地方法院管轄。
　㈢原告雖尚主張兩造所簽立之物流服務合約已於110年7月31屆
    滿，而兩造另簽立倉儲物流報價單之期間為110年8月1日至1
    11年7月31日，已係上開物流服務合約期間屆滿之後，兩造
    顯然係另達成新約之合意，該報價單既無管轄之約定，自不
    得援引期間屆滿已失效之物流服務合約約定等語，然觀諸上
    開物流服務合約第2點之約定「視甲方（即原告）需求，另
    以報價單內容協議之，並構成本合約之一部分」、第4點「1
    .各項服務費用如報價單，並構成本合約之一部份」、第8點
    「1.本合約期滿前一個月，任一方得以書面通知他方續約，
    續約之條件由雙方另行議定之。否則，本合約於期限屆滿時
    終止」，再觀上開倉儲物流報價單之報價日期為「2021/07/
    08」、備註聲明「9.合約期間：2021/8/1至2022/7/31」，
    綜以上開物流服務合約之內容及倉儲物流報價單之約定，雖
    兩造原簽立之物流服務合約期間僅約定至110年7月31日，惟
    依上開合約第2點約定之內容，兩造確有約定報價單構成「
    合約」之一部分，且被告於上開物流服務合約約定期間屆滿
    前之110年7月8日，即以該份倉儲物流報價單向原告報價，
    兩造亦達成意思表示之合意，再行簽立該份報價單，合約期
    間並接續上開物流服務合約，顯然兩造於物流服務合約期間
    即將屆滿之際，合意再行續約，並以該份物流報價單為續約
    之條件，準此，兩造間既存有再行續約之意思表示合致，而
    原告亦主張依倉庫、寄託之法律關係，訴請被告為給付，則
    依上開物流服務合約之約定，自應由臺灣臺北地方法院為本
    件管轄之法院，原告上開主張，尚無理由。
三、茲原告向本院起訴，顯係違誤，爰依職權將本件移送於該管
    轄法院。
四、依民事訴訟法第28條第1 項，裁定如主文。
中　　華　　民　　國　　111 　年　　11　　月　　21　　日
                  民事第三庭    法  官  潘曉萱
　　　　　　　　　
正本係照原本作成。
如不服本裁定應於送達後10日內向本院提出抗告狀，並應繳納抗
告費新台幣1000元。
中　　華　　民　　國　　111 　年　　11　　月　　22　　日
                                書記官  李韋樺